# 持有至到期投资的递延所得税问题

提问人：安好 时间：2020-03-30 08:05:18
请教陈版，未执行新金融工具准则的情况下，持有至到期投资未发生减值，在什么情况下需要确认递延所得税？谢谢！

回答人：chenyiwei
如果会计上的初始计量成本等于税务上的初始计税基础，但后续会计上采用实际利率法确认利息收入，而税法采用其他方法确认利息收入，则可能在持有期间产生暂时性差异。